【裁判字號】    98,易緝,84
【裁判日期】    980507
【裁判案由】    竊盜
【裁判全文】
臺灣板橋地方法院刑事判決              98年度易緝字第84號
公  訴  人  臺灣板橋地方法院檢察署檢察官
被      告  乙○○
上列被告因竊盜案件，經檢察官提起公訴（97年度偵字第17304
號），本院判決如下：
    主  文
乙○○無罪。
    理  由
一、公訴意旨略以：被告乙○○與丙○○（另經本院以97年度易
    字第2502號判決判處有期徒刑4 月、有期徒刑4 月，應執行
    有期徒刑6 月，如易科罰金，以新臺幣1000元折算1 日確定
    ）基於意圖為自己不法所有之犯意聯絡，於民國97年6 月5
    日凌晨3 時10分許，共乘被告向鴻泰租賃有限公司（以下簡
    稱鴻泰公司）租借之車牌號碼T8-7387 號自用小貨車，前往
    臺北縣中和市○○路520 巷22號旁，徒手將被害人林秀玲所
    有之螺旋式排屑機4 枝搬運至前開小貨車竊取之。旋又在臺
    北縣中和市○○路502 號1 樓，竊取被害人甲○○所有之輪
    軸2 枝，並以上開小貨車載離；因認被告涉犯刑法第320 條
    第1 項竊盜罪嫌。
二、按犯罪事實應依證據認定之，無證據不得認定犯罪事實；又
    不能證明被告犯罪或其行為不罰者，應諭知無罪之判決，刑
    事訴訟法第154 條第2 項、第301 條第1 項分別定有明文。
三、公訴人認被告涉犯刑法竊盜罪嫌，係以同案被告丙○○之供
    述、證人即臺北縣政府警察局中和分局積穗派出所警員蔡進
    明之陳述為其主要論據。訊據被告堅詞否認有何竊盜犯行，
    辯稱：伊受丙○○、許永順請託，向鴻泰公司租借車牌號碼
    T8-7387 號自用小貨車後，並未使用該車，亦未於97年6 月
    5 日凌晨3 時10分許，與丙○○前往臺北縣中和市○○路行
    竊等語。經查：
  (一)按被告以外之人於審判外之言詞或書面陳述，除法律有規定
    者外，不得作為證據，刑事訴訟法第159 條第1 項定有明文
    。而被告以外之人於審判外之陳述，經當事人於審判程序同
    意作為證據，法院審酌該言詞陳述或書面陳述作成時之情況
    ，認為適當者，得為證據，則為同法第159 條之5 第1 項所
    明定。被害人林秀玲、甲○○於司法警察調查時，及證人蔡
    進明於偵查中具結向檢察官所為陳述，雖係被告以外之人於
    審判外之陳述，惟被告於本院審判程序同意作為證據（見本
    院98年4 月9 日審判筆錄），復經審酌渠等言詞陳述之情況
    ，認為適當，均應認有證據能力。
  (二)丙○○於97年6 月5 日凌晨3 時10分許，在臺北縣中和市○○路520 巷22號旁，搬取林秀玲所有之螺旋式排屑機4 枝，
    復於同路段502 號1 樓，搬取甲○○所有之輪軸2 枝，並以
    車牌號碼T8-7387 號自用小貨車載離之事實，業據證人即同
    案被告丙○○於本院審理時結證無訛，核與被害人林秀玲、
    甲○○於警詢時指訴之情節相符，且有螺旋式排屑機4 枝、
    輪軸2 枝扣案，及贓物認領保管單2 件、監視器翻拍照片2
    幀等附卷可資佐證，上開事實，應堪認定。
  (三)次以，丙○○竊取前開螺旋式排屑機、輪軸所使用之車牌號
    碼T8-7387 號自用小貨車，係被告向鴻泰公司租借之事實，
    亦據被告於本院審理時供承在卷，並有汽車出借合約書1 件
    可佐。惟證人即鴻泰公司職員周宏宇於本院審理時具結證稱
    ：「車子是交給丙○○，因為丙○○是請乙○○來代租。」
    等語（見本院97年度易字第2502號刑事卷宗(二)第159 頁），
    被告辯稱：伊係受丙○○請託，代為租借車牌號碼T8-7387
    號自用小貨車等語，應非杜撰之詞。再者，證人即同案被告
    丙○○於本院審理時具結證稱：「（問：97年6 月5 日凌晨
    3 時許，在中和市○○路前是否為警查獲？）對。」、「我
    跟許永順帶我去那邊工作，工作完後我去找他，許永順剛好
    在巷子裡偷東西，我幫他搬到車上，他在偷工廠的東西，那
    是放在工廠外的，因為那要兩個人才能搬上車，那東西比較
    重。」、「（問：當天在板南路，胡有無到場？）沒有，他
    在家中……」等語（見本院98年4 月3 日審判筆錄），與證
    人許永順於本院審理時結證：「（問：你們是否曾經一起開
    車到中和市○○路520 巷20號附近？）有一次有，時間我忘
    記了，是凌晨3 點多有開到上開地點，丙○○有看到水溝旁
    邊有一些廢鐵，他就找我搬上車，後來有人來喊不要動，丙○○就跑，所以我也跟著跑。」、「（問：你當天搬東西時
    ，只有你和丙○○？）是的。」、「（提示監視器翻拍照片
    ）應該是丙○○和我……畫面上穿黑衣服的人是我，旁邊淡
    色衣服的人是丙○○。」等語（見本院97年度易字第2502號
    刑事卷宗(一)第164 至170 頁），互核大致相符；衡諸證人許
    永順與被告利害關係相反，實無甘冒受刑事追訴之風險，飾
    詞迴護被告之理；被告所辯，足堪採信。
  (四)至證人蔡進明於檢察官訊問時雖證稱：「我在現場有看到乙○○……我控制住丙○○後，要再盤查乙○○時，他人就不
    見了。」、「我確實在現場有看到乙○○，而且車子是以乙○○的名義租的……」等語（見臺灣板橋地方法院檢察署97
    年度偵字第17304 號偵查卷宗第63、64頁），然其於本院審
    理時結證稱：「當時現場……有看到兩個人影，因為該巷子
    沒有路燈，而且有障礙物，所以沒有看很清楚……」、「現
    場有看到兩人……我在檢察官那邊說我有看到乙○○，是因
    為乙○○到地檢署時，我看到他的身型與當時我看到的編號
    一的竊嫌身型很像，所以我才會說是乙○○。」、「（問：
    你當時現場是否有看到編號一的竊嫌面貌？）沒有，當時那
    個人是短髮，面貌沒有看很清楚，當時雖然沒有很暗，但是
    沒有看清楚。」等語（見本院97年度易字第2502號刑事卷宗
    (一)第173 、174 頁），證人蔡進明既未確見犯罪嫌疑人之面
    貌，僅以體型判斷，所為指證當不足為不利被告之認定。
四、綜上，本案依公訴人所提事證，尚不足使所指被告與丙○○
    共同竊盜之犯罪事實，達於無所懷疑而得確信為真實之程度
    ，本案復查無其他積極證據足資證明被告確有竊盜犯行，核
    屬不能證明被告犯罪，應為被告無罪判決之諭知，以昭審慎
    。
五、許永順於97年6 月5 日與丙○○前往臺北縣中和市○○路附
    近，搬取螺旋式排屑機、輪軸等物品，涉犯刑法竊盜罪嫌，
    未據起訴，應由管轄檢察署檢察官另為適法之處理，附此敘
    明。
據上論斷，應依刑事訴訟法第301 條第1 項，判決如主文。
本案經檢察官馬中人到庭執行職務。
中    華    民    國    98    年    5     月    7     日
                        刑事第二十庭  法  官  廖怡貞
以上正本證明與原本無異。
如不服本判決，應於判決送達後10日內，向本院提出上訴狀。
                                      書記官  林惠齡
中    華    民    國    98    年    5     月    11    日


司法院資訊處製作；財團法人民間司法改革基金會備份。
